# A 公司购买一条集成的生产线，为交钥匙工程，请教一般如何核算在 ..

提问人：jxq425 时间：2022-11-06 14:12:30
具体合同内容为：合同内容为一大堆的设备软件的集合体。没有明确区分设备多少钱，服务多少钱。 系交钥匙工程，最终整体交付。如果最终调试不合格，可以退货 ，并且供应商还要承担违约 责任。
预付30%, 关键设备做好工厂初验后发货到工厂后 30%， 终验通过后30%，质保10%

回答人：chenyiwei
理论上应从供应商角度确定履约进度，根据供应商的履约进度确认在建工程和应付款项。
如果无法合理确定供应商的履约进度，则至少在合同约定的付款节点确认在建工程（或预付设备款）和应付款项。